臺灣嘉義地方法院民事判決
111年度朴小字第178號
原      告  元大商業銀行股份有限公司



法定代理人  翁健    
訴訟代理人  陳漢誠  
            孫文慶  
被      告  董坤旺  

上列當事人間請求清償債務事件，本院於民國111年11月4日言詞
辯論終結，判決如下：
    主      文
一、被告應給付原告新臺幣35,787元，及自民國106年8月27日起
    至清償日止，按年息15％計算之利息。
二、原告其餘之訴駁回。
三、訴訟費用新臺幣1,000元由被告負擔。
四、本判決第一項得假執行。
    事實及理由
一、原告主張：被告前向原告申請現金卡，約定在新臺幣(下同)
    5萬元額度範圍內循環動用，借款期間自核准之日起為期一
    年，期間屆滿時如債務人未於屆滿前為不續約之書面通知，
    本現金卡契約視為以同一內容續予展期一年，借款利息以年
    息18.25%固定計算，後104年9月1日利率變更為15%固定計算
    。詎料被告至98年3月29日後即未再依約清償。為此，爰依
    消費借貸及債權讓與之法律關係，請求被告清償借款暨各該
    約定之利息等語，另原告與原債權人大眾商業銀行股份有限
    公司於107年1月1日合併，原告為存續銀行，合法概括承受
    大眾商業銀行之權利義務。並聲明：被告應給付原告35,787
    元，及自98年3月30日起至104年8月31日止，按年息18.25%
    計算之利息，暨自104年9月1日起至清償日止，按年息15%計
    算之利息。
二、被告則以：被告自98年11月8日因案羈押後接續執行迄今，
    均未接獲催繳通知，且利息部分已逾越5年，並希望以勞作
    金抵償。
三、本院之判斷：
(一)原告主張之事實，業據其提出與所述相符之債戶明細、現金
    卡申請書、金融監督管理委員會106年1月17日金管銀控字第
    10500320920號函等件（見支付命令卷第11頁至21頁)為證，
    且為被告所不爭執，勘信為真。
(二)按利息、紅利、租金、贍養費、退職金及其他一年或不及一
    年之定期給付債權，其各期給付請求權，因五年間不行使而
    消滅，民法第126條定有明文。又時效完成後，債務人得拒
    絕給付，民法第144條第1項亦有規定。消滅時效完成之效力
    ，發生拒絕給付之抗辯權，債務人若行使其抗辯權，應認債
    權之請求權已歸消滅。查原告係於111年8月26日聲請支付命
    令請求被告給付系爭帳款（見支付命令卷卷第5頁之本院收
    文戳章），原告復未舉證證明於98年間時效起算後，有何中
    斷時效之事由發生，應認系爭現金卡債權於106年8月26日前
    之利息請求權，已逾5年之時效期間，因時效而消滅，被告
    即取得拒絕履行之抗辯權，經被告為時效抗辯後，是原告請
    求被告給付自106年8月27日起至清償日止，按年息15％計算
    之利息，方屬有據。
(三)至被告另抗辯未接收催討通知，然法律僅規定請求權之相關
    時效規定，並無課予貸與人時時追討借款之義務，反倒是借
    款人自應注意其借款是否已還清，以免債務增加，是被告此
    部分主張並無理由。　　
四、綜上所述，原告依現金卡契約及債權讓與之法律關係，請求
    被告給付原告35,787元，及自106年8月26日起至清償日止，
    按年息15％計算之利息，為有理由，應予准許，逾此範圍之
    請求則屬無據，應予駁回。
五、本件為判決之基礎已臻明確，兩造其餘主張、陳述並所提證
    據，經審酌後，認均與本件之結論無礙，爰不再一一論述，
    併予敘明。　　
六、本件原告勝訴部分係適用小額程序所為被告敗訴之判決，依
    民事訴訟法第436之20之規定，應依職權宣告假執行。
七、訴訟費用負擔之依據：民事訴訟法第79條。
中　　華　　民　　國　　111 　年　　11　　月　　18　　日
                  臺灣嘉義地方法院嘉義簡易庭
                                  法　官　謝其達
以上正本係照原本作成。
如對本判決上訴，須於判決送達後20日內向本庭（嘉義市文化路
308之1號）提出上訴狀（均須按他造當事人之人數附繕本）。如
委任律師提起上訴者，應一併繳納上訴審裁判費。
民事訴訟法第436條之24第2項規定：對小額程序之第一審裁判之
上訴或抗告，非以其違背法令為理由，不得為之。
中　　華　　民　　國　　111 　年　　11　　月　　18　　日
                                  書記官  李珈慧